最　高　行　政　法　院　判　決　　　　　　　　　九十一年度判字第二二九八號
　　上　訴　人　甲○○
　　　　　　　　乙○○○
　　被 上訴 人　財政部高雄市國稅局
　　代　表　人　丙○○
右當事人間因綜合所得稅事件，上訴人對於中華民國九十年七月十九日高雄高等行政
法院九十年度訴字第一六二號判決，提起上訴，本院判決如左：
　　主  文
上訴駁回。
上訴審訴訟費用由上訴人負擔。
　　理  由
一、本件上訴人主張：上訴人屢次於原審準備程序中要求傳訊證人張順吉、羅漢中、
    黃南榮等三人，但均未為原審所採；至準備程序終結前，原審受命法官命上訴人
    甲○○儘速提出聲請狀，以傳訊證人明白真相，上訴人於九十年六月二十日提出
    調查證據聲請狀，請求傳訊上開證人，並以書面資料說明資金往來狀況，詎原審
    對此攻擊方法不予調查，甚至原審訴訟代理人楊申田律師在審理時再次請求傳訊
    ，仍恝之不理，並在原判決理由欄下以推論臆測之方法認定該主張不可採，是原
    審既未就上訴人所請求傳訊之證人為詳細之調查，亦未於原判決理由中詳加說明
    何以不傳訊之理由，顯有判決理由不備之違法。
二、被上訴人於本審未為答辯。
三、原審斟酌全辯論意旨及調查證據之結果，以：（一）上訴人八十二年度綜合所得
    稅結算申報（上訴人乙○○○為納稅義務人）列報全年綜合所得稅總額新臺幣（
    下同）一、五一五、三四二元，經被上訴人初查，以上訴人甲○○等人利用訴外
    人萬有營造有限公司（下稱萬有公司）名義，參與國立東華大學工程之投標，萬
    有公司雖未得標，然自得標廠商國登股份有限公司處獲有未得標補償金一筆，嗣
    該公司於八十二年間，將補償金分配予甲○○共二、六○○、○○○元，乃據以
    核定上訴人當年度尚有其他所得二、六○○、○○○元，併當年度綜合所得稅課
    稅。又上訴人除漏報上開其他所得外，尚漏報營利、利息等所得計五四、六三八
    元，核有違反所得稅法第七十一條第一項規定，漏報所得稅額七一八、○一五元
    ，遂按漏報屬扣繳憑單所得及非扣繳憑單所得，分別處以○．二倍及○．五倍之
    罰鍰計三五四、五○○元（計至百元止）。上訴人不服，就其他所得及罰鍰部分
    循序提起行政訴訟。經查，上訴人對其因上開工程投標案自訴外人萬有公司處獲
    得二、六○○、○○○元及其等八十二年度尚漏報營利、利息所得等計二、六五
    四、六三八元等情，並不爭執，雖其主張事後將所得補償金二、六○○、○○○
    元，按投資比例予以分配轉付隱名合夥人張順吉、羅漢中、黃南榮等三人，伊實
    際僅分得七○○、○○○元，應以實際所得為計算課稅額。惟查，上訴人於原審
    準備程序中，已自承對於將各該筆款項轉付予張順吉等三人乙事，除所提出張順
    吉等三人所出具之承諾書三紙外，並無其他證據可證，有原審九十年五月九日準
    備程序筆錄附卷可稽。其雖於準備程序終結後，另提出高雄第十信用合作社苓雅
    分社之八一九─○帳戶與同分社二一六七─八帳戶提款記錄資為轉付證明，惟該
    等記錄僅能證明上訴人曾於所述時間提領所主張之金額而已，尚不能為其主張之
    各該提領款項確已轉付張順吉、羅漢中、黃南榮三人之證據；且上訴人既已從訴
    外人萬有公司處一次獲得二、六○○、○○○元之利益，按諸常理，若有上訴人
    主張之合夥情形，本應一次分配與訴外人黃南榮等三人，殊無如上訴人主張分成
    數月、數次零星給付之理。是亦無從依上訴人所提示之帳戶記錄，憑認上訴人曾
    給付如前述金額與黃南榮等人之利己事實，亦足證張順吉、羅漢中、黃南榮三人
    出具之承諾書，要屬配合上訴人提起本件行政救濟而為，無足採認。（二）所得
    稅法對於個人其他所得部分，固應以其收入額減除成本及必要費用後之餘額計算
    所得額，然尚無得比照相關行業利潤扣除適當之成本費用之相關規定可資適用，
    上訴人就其投入若干人力、資力之成本費用，始終未舉證以明，亦無從以其收入
    額減除成本及必要費用後之餘額核計此項其他所得額，被上訴人未予採據，尚無
    不當。再者，上訴人當年度獲有應課稅所得，本即應注意負有申報義務，其應注
    意能注意而未注意，縱非故意，已屬有過失，參諸司法院釋字第二七五號解釋，
    即應受罰，尚非得以其非故意漏報即得卸免其漏報責任，因將原決定及原處分均
    予維持，駁回上訴人之訴。
四、本件上訴人以其於原審多次請求訊問證人張順吉、羅漢中、黃南榮等三人，原審
    均未為之，亦未於判決書理由項下記載不為訊問之理由等詞，據以上訴，經查觀
    之原審案卷，本件上訴人於原審準備程序中，並未聲請訊問證人，待準備程序終
    結後，始具狀請求訊問證人，依行政訴訟法一百三十二條準用民事訴訟法第二百
    七十六條之規定，此為上訴人不得再為主張之事項，原審就前開訊問證人之聲請
    ，自得不予斟酌。又原審依已載於原判決理由項下之前述理由，已可得本件上訴
    人甲○○並未交付其所主張之補償金與張順吉、羅漢中、黃南榮等三人之心證，
    縱予訊問，前開心證亦不致變更，是亦無再訊問各該證人之必要；至原審雖未於
    原判決書理由項下記載不予訊問各該證人之理由，惟未詳載此理由，對原判決之
    論斷並不生任何影響，上訴人執前詞指摘原判決違誤，求予廢棄，難認有理由，
    應予駁回。
據上論結，本件上訴為無理由，爰依行政訴訟法第二百五十五條第一項、第九十八條
第三項前段、第一百零四條、民事訴訟法第八十五條第一項前段，判決如主文。
中　　華　　民　　國　　九十一　　　年　　  十二　　　月　　 十九 　　　日
                    最 高 行 政 法 院  第 三 庭
                                審 判 長 法  官　　　葉　振　權
                                         法  官      林　家　惠
                                         法  官　　　吳　錦　龍
                                         法  官　　　劉　鑫　楨
                                         法  官　　　吳　明　鴻
右  正  本  證  明  與  原  本  無  異
　　　　　　　　　　　　　　　　　　　　 法院書記官　阮  桂  芬
中　　華　　民　　國　　九十一　　　年　　　十二　　　月　　　十九　　　日
